【裁判字號】    94,簡上,147
【裁判日期】    950517
【裁判案由】    妨害公務等
【裁判全文】
臺灣士林地方法院刑事判決            94年度簡上字第147 號
上  訴  人  臺灣士林地方法院檢察署檢察官
被      告  甲○○（原名陳榮光）
上列上訴人因被告妨害公務等案件，不服本院刑事庭中華民國94
年9 月26日94年度簡字第328 號第一審刑事簡易判決（聲請簡易
判決處刑案號：臺灣士林地方法院檢察署94年度核退偵字第92號
），提起上訴，本院管轄之第二審合議庭判決如下：
    主  文
上訴駁回。
    事實及理由
一、本案經本院審理結果，認第一審以被告甲○○（原名陳榮光
    ，於民國94年10月間改名甲○○）分別觸犯刑法第185 條之
    3 、第140 條第1 項、第135 條第1 項之罪，各判處拘役50
    日、拘役30日、有期徒刑3 月，就拘役部分定應執行刑，並
    各諭知易科罰金之折算標準，其認事、用法均無違誤，量刑
    亦屬妥適，應予維持，並引用第一審判決書及檢察官聲請簡
    易判決處刑書記載之事實、證據及理由。
二、上訴人上訴意旨略稱：
  (一)被告酒後駕車不服取締，向警方說情遭拒後即借酒裝瘋，嚴
    重藐視公權力，並於路旁鬧事長達約30分鐘之過程中，數度
    對值勤之警員暴力以對，此由警方執行酒測過程之蒐證錄影
    光碟明顯可見，如實際勘驗該蒐證錄影光碟內容，即可明瞭
    被告犯行之惡劣。
  (二)被告嗣於偵查中一再矢口否認犯行，先辯稱無任何攻擊警方
    之行為，經於偵查庭中當庭播放上揭蒐證錄影光碟供其觀看
    後，被告仍對於明顯之犯行辯稱不知光碟內容為何如此云云
    ，此有本署先後2 次偵查筆錄可見，是被告至審理中自白犯
    行，並撰寫悔過書，顯然係因為圖脫免罪責而非對其藐視公
    權力之犯行幡然悔悟，難認有何悛悔之意，惡性重大已然明
    確。
  (三)惟原審對被告之犯行，竟僅判酒駕部分拘役50日、侮辱公務
    員部分拘役30日、妨害公務部分有期徒刑3 月，無視被告行
    為已對於第一線執行公權力之警員的生命身體安全產生嚴重
    威脅及傷害，量刑顯屬過輕，反觀臺灣苗栗地方法院91年度
    易字第564 號及臺灣高等法院臺中分院91年度上易字第2225
    號刑事判決，僅對於以言詞對承審法官為人身攻擊之被告即
    判處8 月有期徒刑，本件之被告除對執法人員為言語侮辱外
    ，更有暴力攻擊之情事，兩相比較，豈非宣示妨害公務罪之
    犯罪行為人所應負之刑責僅視其侵害對象之身分而異？為此
    難認原判決妥適，請撤銷原判決，另判處被告適當之刑度，
    並就其妨害公務罪嫌部分，請予從重量處有期徒刑1 年6 月
    ，且不宜諭知緩刑，以儆效尤。
三、惟查，關於刑之量定係實體上賦予法院得為自由裁量之事項
    ，倘其未逾越法律所規定之範圍或濫用其權限，即不得任意
    指摘為違法或不當。本院經審酌被告並無犯罪科刑執行紀錄
    ，此有臺灣高等法院被告前案紀錄表在卷足憑，顯見其素行
    良好，而被告酒後駕車，影響公眾往來交通安全，又於員警
    執行職務之際，明知員警係依法執行職務，竟當眾叫囂並進
    而辱罵踹踢員警，犯行影響公權力之執行非輕，然有關妨害
    公務及侮辱公務員犯行部分，應係肇因酒後情緒失控所致，
    尚難認有蓄意挑釁公權力之惡意，又被告於偵查中否認部分
    犯行，實屬不該，然於原審審理中已坦承全部犯行，並主動
    撰寫悔過書1 份（附於原審刑事卷），深刻反省事件始末及
    坦承過錯，堪認已有悔意，以上各情，業據原審判決中詳述
    理由，原審並斟酌被告犯罪之動機、目的及其智識程度等一
    切情狀，且說明檢察官於起訴書中就被告妨害公務犯行部分
    ，具體求處被告有期徒刑1 年6 月，固非無見，惟斟酌被告
    於起訴後之審理中態度，認上開量刑已屬妥適，至被告建請
    原審諭知緩刑云云，原審亦認政府已一再宣令不得酒後駕車
    ，被告猶執意犯之，足見其守法觀念薄弱，並衡酌其於偵查
    中一度否認犯行之態度，因認本案仍應執行刑罰，以資懲儆
    ，尚不宜諭知緩刑等語，就觸犯刑法第185 條之3 、第140
    條第1 項、第135 條第1 項之罪，各判處拘役50日、拘役30
    日、有期徒刑3 月，並分別諭知易科罰金之折算標準，及就
    諭知拘役部分，依法定應執行之刑，有期徒刑及拘役應併執
    行之，經核刑度尚屬允恰。原判決就量刑之理由已明白臚列
    ，並無違法不當，而被告於本院審理時，亦表明伊確實有犯
    錯，對於原審判決心服口服等語在卷，顯見被告已知悔悟，
    被告另自承其係大學企管系畢業，但因為本案之發生，致留
    下前科，應徵工作時皆因而未被錄取，目前只能打零工等情
    ，益徵被告已因本次犯行而受有深刻教訓，已得到應有之懲
    罰，是上訴人指摘量刑過輕，請求重判云云，為無理由，自
    應將其上訴駁回。
據上論斷，應依刑事訴訟法第455 條之1 第1 項、第3 項、第36
8 條、第373 條，判決如主文。
本案經檢察官林宏松到庭執行職務。
中    華    民    國    95    年    5     月    17    日
                  刑事第六庭審判長法  官  李育仁
                                  法  官  許辰舟
                                  法  官  黃潔茹
以上正本證明與原本無異。
本件不得上訴。
                                  書記官  柳瑞宗
中    華    民    國    95    年    5     月    18    日


司法院資訊處製作；財團法人民間司法改革基金會備份。
